臺灣桃園地方法院民事簡易判決　　　 110年度壢簡字第1037號
原　　　告　呂芷宜　
被　　　告　鄭傑陽　

上列當事人間請求損害賠償事件，原告提起刑事附帶民事訴訟，
經本院刑事庭於民國110 年5 月25日以110 年度桃交簡附民字第
87號裁定移送前來，本院於民國110 年11月3 日言詞辯論終結，
判決如下：
    主    文
一、被告應給付原告新臺幣（下同）26,550元，及自民國110 年
    8月4日起至清償日止，按週年利率5 ％計算之利息。
二、原告其餘之訴駁回。
三、訴訟費用由被告負擔23％，餘由原告負擔。
四、本判決原告勝訴部分得假執行。
五、原告其餘假執行之聲請駁回。
    事實及理由
一、原告主張
    被告於109 年2 月24日20時10分許，駕駛車牌號碼000-000
    號普通重型機車（下稱肇事機車），沿桃園市中壢區東園路
    往中華路方向行駛，至東園路與南園二路口處，肇事機車之
    傳動蓋掉落，適原告駕駛車牌號碼000-0000號普通重型機車
    （下稱系爭機車）行經該處，因閃避不及而壓過上開傳動蓋
    並人車倒地，致原告受有右側膝部挫擦傷及左側手部挫傷等
    傷害。原告因而支出醫療費用1,250 元、系爭機車維修費5,
    300 元，並受有不能工作損失1 萬元、精神慰撫金10萬元等
    損害。爰依民法侵權行為之規定，提起本件訴訟等語。並聲
    明：（一）被告應給付原告116,550 元，及自起訴狀繕本送
    達翌日起至清償日止，按週年利率5 ％計算之利息。（二）
    願供擔保請准宣告假執行。
二、被告答辯
    其對肇事責任沒有意見，但原告請求金額過高等語。並聲明
    ：原告之訴駁回。
三、本件原告主張之上開事實，業經本院調取桃園市政府警察局
    中壢分局交通事故調查卷宗，核閱現場圖、調查事故報告表
    、交通事故照片及當事人談話紀錄表等資料附卷可佐（見本
    院卷第22至29頁）。且為被告所不爭執，堪信為真實。
四、原告復主張被告應負完全過失責任，賠償116,550 元，為被
    告所否認，並以前詞置辯，是本件爭點厥為：（一）被告是
    否應負損害賠償責任？（二）原告得請求賠償之金額若干？
    茲分述如下：
（一）被告是否應負損害賠償責任？
    ⒈按民法第191 條之2 前段規定：「汽車、機車或其他非依
      軌道行駛之動力車輛，在使用中加損害於他人者，駕駛人
      應賠償因此所生之損害。」
    ⒉查被告於警詢時自陳：肇事經過是其機車傳動蓋因未鎖好
      而掉落，後方系爭機車壓到傳動蓋而倒地等語（見本院卷
      第26頁）；原告於警詢時則稱：當時肇事機車零件掉在路
      中，系爭機車壓到該零件而摔倒等語（見本院卷第28頁）
      ，兩者陳述大致相符。可知被告於騎乘肇事機車前，未詳
      細檢查肇事機車各項設備安裝妥善，並防止肇事機車之零
      件脫落，致肇事機車傳動蓋掉落而肇生本件事故。
    ⒊而依當時天氣晴，夜間有照明，柏油路面乾燥無缺陷亦無
      障礙物，視距良好等一切情狀，有道路交通事故調查報告
      表（一）在卷足憑（見本院卷第22頁反面），並無不能注
      意之情事，被告竟疏未注意而未於駕駛前詳細檢查肇事機
      車，足見被告具過失甚明。又被告上開過失行為與損害之
      發生兩者間並具相當因果關係，堪可認定。揆諸前揭規定
      ，被告自應就原告所受之損害，負侵權行為之損害賠償責
      任。
（二）原告得請求賠償之金額若干？
    ⒈系爭機車維修費
      按民法第213 條第1 、3 項規定：「負損害賠償責任者，
      除法律另有規定或契約另有訂定外，應回復他方損害發生
      前之原狀。第1 項情形，債權人得請求支付回復原狀所必
      要之費用，以代回復原狀。」查系爭機車修理費用為5,30
      0 元，有估價單在卷可證（見本院卷第55頁），是原告此
      部分請求，應屬有據。
    ⒉醫療費
      按民法第193 條第1 項規定：「不法侵害他人之身體或健
      康者，對於被害人因此喪失或減少勞動能力或增加生活上
      之需要時，應負損害賠償責任。」查原告因本件事故受有
      右側膝部挫擦傷及左側手部挫傷等傷害，有聯新國際醫院
      診斷證明書在卷可參（見本院卷第56頁），而原告因而支
      出醫療費用共1,250 元，有急診醫療費用收據在卷可參（
      見本院卷第48頁），是原告此部分請求即屬有據。
    ⒊不能工作損失
      原告主張因系爭事故受傷無法工作5 日，受有不能工作之
      損失1 萬元等語。然查原告提出之上開診斷證明書，其醫
      師囑言欄僅記載：「病人於民國109 年02月24日21：04入
      急診就醫，因上述診斷經診療及傷口處置後於同日離院。
      」並無原告需休養5 日而不能工作之記載（見本院卷第56
      頁），是尚難認原告確實有因本件事故而需請假不能工作
      之必要。
    ⒋精神慰撫金
      按民法第195 條第1 項前段規定：「不法侵害他人之身體
      、健康者，被害人雖非財產上之損害，亦得請求賠償相當
      之金額。」次按人格權遭遇侵害，受有精神上之痛苦，而
      請求慰藉金之賠償，其核給之標準，須斟酌雙方之身份、
      資力與加害程度及其他各種情形核定相當之數額。且所謂
      「相當」，應以實際加害情形是否重大及被害人之身份、
      地位與加害人之經濟情況等關係定之（最高法院86年度台
      上字第3537號判決意旨參照）。本院審酌原告因本件事故
      所受傷害於精神上可能承受之無形痛苦、兩造之所得（見
      本院卷第26、28頁）等一切情狀，認原告請求被告賠償10
      萬元精神慰撫金，尚屬過高，應予核減為2 萬元，方屬公
      允。
    ⒌上開金額合計為26,550元【計算式：5,300 ＋1,250 ＋20
      ,000＝26,550 】，原告請求在此範圍內，為有理由；逾
      此部分之請求，則屬無據。
五、末按民法第233 條第1 項規定：「遲延之債務，以支付金錢
    為標的者，債權人得請求依法定利率計算之遲延利息。第2
    03條規定：「應付利息之債務，其利率未經約定，亦無法律
    可據者，週年利率為百分之5 。」第229 條第2 項規定：「
    給付無確定期限者，債務人於債權人得請求時，經其催告而
    未為給付，自受催告時起，負遲延責任。其經債權人起訴而
    送達訴狀，或依督促程序送達支付命令，或為其他相類之行
    為者，與催告有同一之效力。」查本件損害賠償債務，其給
    付並無確定期限，而本件起訴狀繕本係於110 年8 月3 日送
    達被告，有本院送達證書1 份在卷可查（見附民卷第11頁）
    ，是被告應於110 年8 月4日起負遲延責任。
六、綜上所述，原告依侵權行為之法律關係，請求被告給付原告
    26,550元，及自110 年8 月4日起至清償日止，按週年利率5
    ％計算之利息，為有理由，應予准許；逾此部分之請求則屬
    無據，應予駁回。
七、本件原告勝訴部分，係屬依民事訴訟法第427 條規定適用簡
    易訴訟程序所為被告敗訴判決之案件，爰依同法第389 條第
    1 項第3 款之規定，依職權宣告假執行。又法院應依職權宣
    告假執行者，本無庸原告為聲請，若原告仍聲請願供擔保宣
    告假執行者，該聲請僅在促使法院職權發動，法院仍係本於
    職權而宣告，自無庸對該聲請為准駁之裁判。至本件原告敗
    訴部分，其假執行之聲請已失其附麗，應予駁回。
八、本件事證已臻明確，兩造其餘主張陳述及所提之證據，經審
    酌均與本院前揭判斷無影響，毋庸一一論述，附此敘明。
九、訴訟費用負擔之依據：民事訴訟法第79條。
中    華    民    國   110    年    11    月    18    日
                    中壢簡易庭    法  官  周仕弘
以上為正本係照原本作成。
如不服本判決，應於送達後20日內，向本院提出上訴狀並表明上
訴理由，如於本判決宣示後送達前提起上訴者，應於判決送達後
20日內補提上訴理由書（須附繕本）。
中    華    民    國   110    年    11    月    18    日
                                  書記官  巫嘉芸